【裁判字號】    97,裁,3937
【裁判日期】    970814
【裁判案由】    市地重劃
【裁判全文】
最  高  行  政  法  院  裁  定
                                      97年度裁字第3937號
上  訴  人  甲○○
                          送達代收人  乙○○
                          中縣豐原市○○路397號
被 上訴 人  臺中縣政府
代  表  人  丙○○
上列當事人間市地重劃事件，上訴人對於中華民國97年4月15日
臺中高等行政法院96年度訴字第652號判決，提起上訴，本院裁
定如下：
    主  文
上訴駁回。
上訴審訴訟費用由上訴人負擔。
    理  由
一、按對於高等行政法院判決之上訴，非以其違背法令為理由，
    不得為之，行政訴訟法第242條定有明文。依同法第243條第
    1項規定，判決不適用法規或適用不當者，為違背法令；而
    判決有同條第2項所列各款情形之一者，為當然違背法令。
    是當事人對於高等行政法院判決上訴，如依行政訴訟法第24
    3條第1項規定，以高等行政法院判決有不適用法規或適用不
    當為理由時，其上訴狀或理由書應有具體之指摘，並揭示該
    法規之條項或其內容；若係成文法以外之法則，應揭示該法
    則之旨趣；倘為司法院解釋或本院之判例，則應揭示該判解
    之字號或其內容。如以行政訴訟法第243條第2項所列各款情
    形為理由時，其上訴狀或理由書，應揭示合於該條項各款之
    事實。上訴狀或理由書如未依此項方法表明，或其所表明者
    與上開法條規定不合時，即難認為已對高等行政法院判決之
    違背法令有具體之指摘，其上訴自難認為合法。
二、本件上訴人對於高等行政法院判決上訴，主張：「其因參與
    市地重劃，並對重劃計畫表示異議，而已提起民事訴訟（請
    求確認重劃區之土地分配無效），而在民事訴訟程序進行中
    ，請求被上訴人暫緩辦理該重劃案之土地分配相關事宜，但
    遭拒絕，而向原審法院提起課予義務訴訟，但原判決竟以其
    無此公法上請求權，被上訴人之拒絕答覆非行政處分為由，
    而駁回其請求。原判決該等見解，有違行政訴訟法保護人民
    主觀公權利之規範意旨，也違反平等原則」等語，據為指摘
    原判決違背法令之事由。惟核其上訴理由，基於下述原因及
    論點，純屬其個人之空泛主觀意見，缺乏實證法或司法實務
    所共同接受之基本法理之支持，並就原審已為之法律論斷，
    泛言未論斷。未達具體表明上訴理由（即對原判決存在「不
    適用法規」、「適用法規不當」，或「行政訴訟法第243條
    第2項所列各款情形」情事，為具體詳實之指摘）之合法上
    訴門檻。依首開規定及說明，應認其上訴為不合法。
  (一)本件為一般給付之訴，但上訴意旨卻從未具體、明確表達其
    請求權之特定法規範基礎。
  (二)又其主張主觀公權利內涵為何（意指如果其請求遭拒絕，會
    對其造成如何之影響），無直接、明確之陳述。事實上其對
    重劃分配結果，已提起民事訴訟為救濟，為何該等救濟途徑
    無法完全滿足其保護主觀公權利之需求，還須利用「暫緩辦
    理」之途徑為之。而原判決已在理由欄具體指明無此需求（
    見原判決第10頁之「六」所述），上訴意旨對此亦無具體明
    確之回應。
  (三)而平等原則之引用，以待處理之事務，從規範之觀點言之，
    具有相同之特徵（即學說上所稱之「法律上重要之點」相同
    ），對此上訴意旨同樣沒有具體明確之陳明。
三、據上論結，本件上訴為不合法。依行政訴訟法第249條第1項
    前段、第104條、民事訴訟法第95條、第78條，裁定如主文
    。
中    華    民    國    97    年    8     月    14    日
                    最高行政法院第一庭
                        審判長法官  鄭  淑  貞
                              法官  林  茂  權
                              法官  吳  慧  娟
                              法官  鄭  小  康
                              法官  帥  嘉  寶
以  上  正  本  證  明  與  原  本  無  異
中    華    民    國    97    年    8     月    18    日
                              書記官  莊  俊  亨


司法院資訊處製作；財團法人民間司法改革基金會備份。
